【裁判字號】    98,交易,231
【裁判日期】    981216
【裁判案由】    過失致死
【裁判全文】
臺灣臺南地方法院刑事判決             98年度交易字第231號
公  訴  人  臺灣臺南地方法院檢察署檢察官
被      告  乙○○
上列被告因過失致死案件，經檢察官提起公訴（98年度偵字第10
873號），被告就被訴事實為有罪之陳述，本院裁定進行簡式審
判程序，判決如下：
    主    文
乙○○因過失致人於死，處有期徒刑伍月，如易科罰金，以新臺
幣壹仟元折算壹日。緩刑貳年，並應履行如附件所示本院九十八
年度司南簡調字第四五三號調解筆錄所示內容之賠償義務。
    事    實
一、乙○○於民國98年5月25日上午7時15分許，騎乘車牌號碼50
    8－EMW號重型機車搭載其胞姊陳以涵，沿臺南市○區○○○
    路外側車道由西往東方向行駛，於行經公園南路東側與長北
    街交岔口附近時，原應注意機車行駛時，駕駛人應注意車前
    狀況及兩車併行之間隔，並隨時採取必要之安全措施，而依
    當時天候晴、日間自然光線、路面乾燥無缺陷、道路上未有
    任何障礙物、視距復屬良好等情形以觀，客觀上並無不能注
    意之情事，其竟疏於注意，適有周劉罔沿公園南路外側車道
    由東往西方向徒步行經該處，亦疏未注意靠路邊行走，乙○
    ○因煞避不及而撞擊周劉罔，致周劉罔倒地受傷，經送醫救
    治，延至98年5月31日晚上8時16分許，因頭腹撞傷肝裂傷、
    顱內出血併出血性休克不治死亡。乙○○於肇事後，在未有
    偵查犯罪職務之機關或公務員發覺其為犯罪人前，即向到場
    處理本件道路交通事故，尚不知肇事者為何人之臺南市警察
    局交通警察隊車禍處理小組警員供承其肇事犯罪，自首並接
    受裁判。
二、案經周劉罔之女甲○○訴請臺灣臺南地方法院檢察署檢察官
    偵查起訴。
    理    由
一、本件係經被告乙○○就被訴之犯罪事實為有罪之表示，而經
    本院裁定以簡式審判程序加以審理，依刑事訴訟法第273條
    之2、第159條第2項之規定，不適用傳聞法則有關限制證據
    能力之相關規定，合先敘明。
二、訊據被告乙○○對於上揭事實坦承不諱，並有臺南市警察局
    第五分局道路交通事故現場圖、道路交通事故調查報告表(一)
    、(二)、成大醫院診斷證明書各1份、現場蒐證照片28張在卷
    可稽（見相驗卷第40-42頁、第28頁、第12-26頁）。而被害
    人周劉罔係因本件車禍致顱內出血不治死亡，亦據臺灣臺南
    地方法院檢察署檢察官督同檢驗員相驗屬實，有相驗筆錄、
    相驗屍體證明書、檢驗報告書各1份及相驗照片10幀附卷可
    憑（見相驗卷第45頁、第49頁、第50-54頁、第60-64頁）。
    另本件肇事責任經送請臺灣省臺南區車輛行車事故鑑定委員
    會鑑定結果，其鑑定意見認被害人周劉罔徒步行走，未靠路
    邊侵入快車道，為肇事主因；被告駕駛普通重型機器腳踏車
    ，未注意車前狀況，為肇事次因，有該鑑定委員會98年6月
    25日南鑑字第0985901861號函附臺南區980440案鑑定意見書
    一份在卷可查（見相驗卷第69-70頁）。是被害人周劉罔係
    因本件車禍死亡，已如前述，則被害人周劉罔之死亡與被告
    之過失行為間，即有相當因果關係。因此，本件被告過失致
    人於死之犯行，事證明確，應予依法論科。
三、核被告乙○○所為，係犯刑法第276條第1項之過失致死罪。
    又被告肇事後，在未有偵查犯罪職務之機關或公務員發覺其
    為犯罪人前，即向到場處理本件道路交通事故而尚不知肇事
    者為何人之臺南市警察局交通警察隊車禍處理小組警員供承
    其肇事犯罪，自首並接受裁判等情，有臺南市○○○道路交
    通事故肇事人自首情形紀錄表一紙在卷足憑（見相驗卷第38
    頁），爰依刑法第62條前段之規定減輕其刑。另案發時被告
    在快車道駕車行駛，因行人周劉罔未依規定，擅自進入快車
    道，而致死亡，已如前述，應依道路交通管理處罰條例第86
    條第2項規定減輕其刑，被告同時具上述二種刑之減輕事由
    ，依刑法第70條規定，遞減之。茲審酌被告之品性、生活狀
    況、智識程度（大學一年級在學學生），被告與被害人周劉
    罔各自之過失情節與程度，且被告業已與被害人周劉罔之家
    屬成立調解，並已履行部分損害賠償義務，有本院98年度司
    南簡調字第453號調解筆錄一份存卷可按，暨被告犯罪後坦
    承犯行態度尚佳等一切情狀，量處如主文所示之刑，並諭知
    易科罰金之折算標準。末查，被告前未曾犯罪受有刑之宣告
    ，有臺灣臺南地方法院檢察署刑案資料查註紀錄表及臺灣高
    等法院被告前案紀錄表各一份在卷可憑，其因一時失慮致犯
    本罪，且已與被害人家屬達成調解賠償部分損害，信被告經
    此科刑之教訓，已足資警惕，應無再犯之虞，本院因認被告
    所受宣告之刑，以暫不執行為適當，併予宣告緩刑2年，以
    啟自新。末按緩刑宣告，得斟酌情形，命犯罪行為人向被害
    人支付相當數額之財產或非財產上之損害賠償，刑法第74條
    第2項第3款亦有明定。為確保被告於緩刑期間，能按上開調
    解筆錄所承諾之賠償金額以及付款方式履行，以確實收緩刑
    之功效，爰依前揭規定，併諭知被告應依如附件所示本院98
    年度司南簡調字第453號調解筆錄所示內容履行賠償義務。
    倘被告未遵循本院諭知之緩刑期間所定負擔而情節重大者，
    檢察官得依刑事訴訟法第476條及刑法第75條之1第1項第4款
    之規定，聲請撤銷本案緩刑之宣告，併予敘明。
據上論斷，應依刑事訴訟法第273條之1第1項、第299條第1項前
段，刑法第276條第1項、第41條第1項前段、第62條前段、第74
條第1項第1款、第2項第3款，道路交通管理處罰條例第86條第2
項，刑法施行法第1條之1，判決如主文。
本案經檢察官丙○○到庭執行職務。
中    華    民    國    98    年    12    月    16    日
                    刑事第十一庭  法  官  張家瑛
以上正本證明與原本無異。
如不服本判決應於收受本判決後10日內向本院提出上訴書狀，並
應敘述具體理由。其未敘述上訴理由者，應於上訴期間屆滿後20
日內向本院補提理由書狀（均須按他造當事人之人數附繕本）「
切勿逕送上級法院」。
                                  書記官  李淑惠
中    華    民    國    98    年    12    月    17    日
附錄論罪科刑法條：
刑法第276條第1項：
因過失致人於死者，處二年以下有期徒刑、拘役或二千元以下罰
金。


司法院資訊處製作；財團法人民間司法改革基金會備份。
